臺灣士林地方法院民事判決　　　　　　　 100年度親字第12號
原　　　告　林家萱
被　　　告　李岳哲
　　　　　　林靜
上列當事人間確認親子關係存在事件，本院於民國100 年3 月2
日言詞辯論終結，判決如下：
    主  文
確認被告林靜與被告李岳哲間之親子關係存在。
訴訟費用由被告負擔。
    事實及理由
一、原告起訴主張：被告林靜係原告林家萱自被告李岳哲受胎所
    生，然被告林靜出生時，戶籍卻登記訴外人郭世欣為其父，
    惟被告林靜與郭世欣間並無血緣關係，被告林靜並非原告自
    訴外人郭世欣受胎所生之女，此經鈞院以99年度親字第79號
    民事判決確認在案，是被告李岳哲方為被告林靜之親生父親
    無疑，爰依法提起本件確認親子關係之訴等語，並聲明：(1)
    確認被告林靜與被告李岳哲間之親子關係存在；(2)訴訟費用
    由被告負擔。
二、被告李岳哲已到庭自認：被告林靜確實是伊和原告所親生，
    伊確有扶養並認領林靜，對於親子血緣鑑定結果無意見等語
    置辯。
三、按確認法律關係之訴，非原告有即受確認判決之法律上利益
    者，不得提起之；確認證書真偽或為法律關係基礎事實存否
    之訴，亦同，民事訴訟法第247 條第1 項定有明文。又此所
    謂即受確認判決之法律上利益，係指因法律關係之存否不明
    確，致原告在私法上之地位有受侵害之危險，而此項危險得
    以對於被告之確認判決除去之者而言，故確認法律關係成立
    或不成立之訴，苟具備前開要件，即得謂有即受確認判決之
    法律上利益（最高法院42年度臺上字第1031號判例參照）。
    經查，本件原告主張被告林靜實為原告自被告李岳哲受胎所
    生之女，但因被告林靜之戶籍資料現登記其父不詳，而非被
    告李岳哲，兩造間因該親子關係所生之扶養、繼承等私法上
    權利存否即屬不明確，致原告在私法上之地位有受侵害之危
    險，而此項危險之狀態，得以確認判決除去之，原告提起本
    件訴訟顯具有確認之法律上利益，合先敘明。
四、次按關於認諾及訴訟上自認或不爭執事實之效力，於第589
    條否認子女之訴，不適用之，民事訴訟法第594 條定有明文
    。查本件被告李岳哲雖到庭自認原告主張之上揭事實為真正
    ，惟確認親子關係存在或不存在之訴，請求法院確認之對象
    為身分關係，具有公益性質，不許當事人任意處分，故此類
    事件縱無明文，亦應類推適用民事訴訟法第594 條之法理，
    認關於自認之效力，於該類事件不適用之，本院仍應調查其
    他證據以查明與事實是否相符。經查，原告主張之事實，已
    據提出戶籍謄本、本院99年度親字第79號民事判決書、國防
    醫學院三軍總醫院附設民眾診療服務處診斷證明書等件為證
    ，並經本院依職權調取99年度親字第79號民事卷宗查核無誤
    。又觀諸前揭血緣鑑定結果認：「依據15組體染色體STR DN
    A 位點之分析結果，不能排除『李岳哲』與『林靜』的親子
    關係。其親子確定率為99.000000000% 。實務上證明『李岳
    哲』（Ｚ000000000）是林靜（Ｚ000000000）的親生父親。」
    等語，有該院99年11月9 日北市衛醫第0000000000號診斷證
    明書1 份在卷可憑，足認被告林靜與被告李岳哲間具有真實
    血緣關係，被告李岳哲應為被告林靜之親生父親，自堪信原
    告之主張為真正。從而，原告依民事訴訟法第247 條之規定
    提起本件確認親子關係之訴，請求確認被告林靜與被告李岳
    哲間之親子關係存在，為有理由，應予准許。
五、據上論結，本件原告之訴為有理由，依民事訴訟法第385 條
    第1 項前段、第78條、第85條第1 項前段，判決如主文。
中    華    民    國    100   年    3     月    16    日
                  家事庭  法  官  李昆霖
以上正本證明與原本無異。
如對本判決上訴，應於判決送達後20日之不變期間內，向本院提
出上訴狀。
中    華    民    國   100    年    3     月    16    日
                          書記官  陳雪麗